# BOT 无形资产模式与金融资产模式

提问人：oyyc2018 时间：2021-08-07 15:10:00
实际业务中遇到一个类似：https://bbs.esnai.com/forum.php? ... 6%C2%BC%CE%CA%CC%E2这个帖子的案例。但是又不完全一样。
1 、建设完成后后续运营3-5年后，该套设备可能归属于业主方，也可能归属施工方，根据合同签署不同，存在差异。不同合同，约定不同，这两种约定对于会计处理是否有区别？
2 、由于是政府项目，类似https://bbs.esnai.com/forum.php? ... 7%C8%CF%CE%CA%CC%E2这个帖子。
在什么情况下，是金融资产模式，在什么情况下可以是无形资产模式？
3 、由于企业很多合同签订在 2014 年前后，如果按 5 年运营期的话，IPO整改的 3 年可能涉及到 2019 年，这样就会牵扯很多很早之前合同的相关处理，工作量较大，有没有什么方法可以更快的调整？

回答人：chenyiwei
金融资产模式和无形资产模式的最主要区别是对相关公共服务的需求风险由谁享有或承担，例如因社会公众对该项公共服务的需求不足导致基础设施投资无法收回的风险由谁承担。如果由政府方承担，社会资本方享有固定或保底的每期现金收入（可用性付费），足以回收其基础设施建造成本、融资成本和运维成本的，则为金融资产模式；如果完全由社会资本方承担，可获得的现金流完全取决于使用者付费，无保底的，则为无形资产模式；有保底但保底金额不足以保证建造成本、融资成本和运维成本回收的，则为金融资产+无形资产混合模式、